【裁判字號】    99,抗,1224
【裁判日期】    990812
【裁判案由】    訴訟救助
【裁判全文】
臺灣高等法院民事裁定                  99年度抗字第1224號
抗告人  甲○○
上列抗告人因與相對人中國信託商業銀行股份有限公司間請求損
害賠償事件聲請訴訟救助，對於中華民國99年7月16日臺灣臺北
地方法院99年度救字第77號裁定提起抗告，本院裁定如下：
    主  文
抗告駁回。
抗告費用新臺幣壹仟元由抗告人負擔。
    理  由
一、按「當事人無資力支出訴訟費用者，法院應依聲請，以裁定
    准予訴訟救助。但顯無勝訴之望者，不在此限」，民事訴訟
    法第107條第1項定有明文。「無資力支出訴訟費用之事由，
    應釋明之」，民事訴訟法第109條第2項亦有明定。「聲請訴
    訟救助，依民事訴訟法第一百零九條第二項、第二百八十四
    條之規定，應提出能即時調查之證據，以釋明請求救助之事
    由，是法院調查聲請人是否無資力支出訴訟費用，專就聲請
    人提出之證據為之，如聲請人並未提出證據，或依其提出之
    證據，未能信其無資力支出訴訟費用之主張為真實，即應將
    其聲請駁回，並無派員調查之必要」，最高法院26年滬抗字
    第34號判例要旨可資參照。「所謂無資力係指窘於生活，且
    缺乏經濟信用者而言」，最高法院43年台抗字第152號判例
    要旨亦可參照。
二、抗告人原法院聲請意旨略以：伊生活困難，長期失業，目前
    無資力支出訴訟費用，又伊請求相對人負損害賠償責任，事
    證物證俱在，非相對人所能否認，伊必有勝訴之望，爰依民
    事訴訟法第107條規定聲請准予訴訟救助云云。
三、經查，抗告人聲請訴訟救助，並提出財政部臺北市國稅局綜
    合所得稅各類所得資料清單為證（見原法院卷第5-9頁）。
    惟觀前開所有資料清單，抗告人98年度有所得新臺幣（下同
    ）12,992元，又經原法院依職權調閱抗告人94至98年度之財
    產所得資料（見原法院卷第11-24頁），抗告人98年度除有
    前開薪資所得，名下並有臺北市○○區○○段三小段315-1
    、315-2、315-7號土地及臺北市○○區○○段二小段518號
    土地，財產總額為4,501,400元，自難謂抗告人已窘於生活
    ，且缺乏經濟信用，而有無資力支出訴訟費用之情。原法院
    本此駁回抗告人之訴訟救助聲請，依法並無不合。抗告意旨
    僅泛稱「因不服鈞院駁回聲請訴訟救助乙事，依法提起抗告
    」云云，未指明原裁定有何違法不當之處，其抗告自屬顯無
    理由，應予駁回，爰裁定如主文。
中    華    民    國    99    年    8     月    12    日
                    民事第十四庭
                        審判長法  官  林金村
                              法  官  李慈惠
                              法  官  湯美玉
正本係照原本作成。
本裁定之本案訴訟標的金額如逾新臺幣150萬元，除以適用法規
顯有錯誤為理由外，不得再抗告。如提起再抗告，應於收受後10
日內委任律師為代理人向本院提出再抗告狀。並繳納再抗告費新
台幣１千元。
中    華    民    國    99    年    8     月    13    日
                              書記官  蕭進忠

司法院資訊處製作；財團法人民間司法改革基金會備份。
